【裁判字號】    89,訴,2005
【裁判日期】    900726
【裁判案由】    營業稅
【裁判全文】
臺北高等行政法院判決                            八十九年度訴字第二○○五號
                              .
    原      告  良驛股份有限公司
    代  表  人  甲○○
    訴訟代理人  江松鶴律師
    被      告  桃園縣稅捐稽徵處
    代  表  人  黃國精處長）.
    訴訟代理人  乙○○
                丙○○
右當事人間因營業稅事件，原告不服財政部中華民國八十九年九月十三日台財訴第0
000000000號再訴願決定，提起行政訴訟，本院判決如左：
    主  文
原告之訴駁回。
訴訟費用由原告負擔。
    事  實
一、事實概要：原告於民國八十二年間支付房屋建造工程款，未依規定取得實際交易
    對象之統一發票，卻持無銷貨事實之東喜營造有限公司（下稱東喜公司）開立之
    發票（字軌號碼TN00000000、TN00000000）二紙，銷售價款計新台幣（下同）七
    、九三三、○○○元，稅額三九六、六五○元，作為進項憑證申報扣抵銷項稅額
    ，經被告查獲，取具統一發票影本等相關證物，審理違章成立，核定補徵營業稅
    三九六、六五○元，並依稅捐稽徵法第四十四條規定，按查明認定總額科處百分
    之五罰鍰計三九六、六五○元。原告不服申請復查，未獲變更，提起訴願、再訴
    願，均遭決定駁回，遂提起行政訴訟。
二、兩造聲明：
  (一)原告聲明：再訴願決定、訴願決定及原處分均撤銷。
  (二)被告聲明：駁回原告之訴。
三、兩造之爭點：原告在八十二年間與東喜公司有無本件之交易事實？
  (一)原告主張之理由：
    1.被告之行政處分違反大法官會議釋字第五○三號解釋，一行為同時符合行為罰
      及漏稅罰之處罰要件時，除處罰之性質與種類不同外，不得重複處罰之意旨。
    2.按行政官署對於人民有所處罰，必須確實證明其違法事實，倘不能確實證明違
      法事實之存在，其處罰即不能認為合法，行政法院（現改制為最高行政法院）
      三十九年判字第二號著有判例。被告以台灣台北地方法院檢察署八十五年度偵
      字第三六三五、一三四九○號起訴書即認定原告與東喜公司間並無交易行為，
      率為行政罰鍰，惟此僅係起訴，非終局判決。況原告有實際交易，亦經會計俞
      雪證明之。
    3.承攬契約並非要式行為，縱原告未提出書面契約，亦可以口頭約定代之，再訴
      願機關之論斷有違經驗法則及民法之規定，而被告率為補繳營業稅之處分，自
      非妥適。又原告既未違章，即無違反稅捐稽徵法之情事，被告科罰亦無依據。
  (二)被告主張之理由：
    1.原告於八十二年間支付工程款，涉嫌未依規定取得實際交易對象之統一發票，
      卻持無銷貨事實之東喜公司開立之字軌號碼TN00000000、TN00000000號等二紙
      發票，銷售額計七、九三三、○○○元，稅額三九六、六五○元，作為進項憑
      證扣抵銷項稅額，案經被告查獲，有臺灣台北地方法院檢察署檢察官八十五年
      偵字第三六三五、一三四九○號起訴書影本、專案調檔統一發票查核清單暨談
      話筆錄等資料附案可稽，被告依營業稅法第十九條第一項第一款及財政部八十
      四年五月二十三日台財稅第八四一六二四九四七號函釋規定，除核定補徵營業
      稅三九六、六五○元外，並依稅捐稽徵法第四十四條規定按查明認定總額處百
      分之五罰鍰計三九六、六五○元，並無不合。
    2.原告主張其確與東喜公司有交易事實，查臺灣台北地方法院檢察署檢察官八十
      五年偵字第三六三五、一三四九○號起訴書略以：「．．．東喜營造有限公司
      ．．．等八家營造公司並無實際從事營造工程之業務，且無工人及機具設備，
      ．．．」，足證東喜公司應無實際從事承攬之事實；次查原告會計俞雪於八十
      七年三月三十一日至在被告所製作筆錄，就系爭交易實際接洽者供稱：「謝先
      生，無名片、姓名、年齡、地址、特徵皆不知道」，彼此間又未簽定工程合約
      ，又稱付款以現金陸續支付，其付款卻未掣發任何收據，實與一般商場交易習
      慣有違，且原告一再執前詞爭執，惟無法提供其與東喜公司間確有實際交易之
      具體事證以實其說，其主張自不足採。
    理  由
一、按「營業人左列進項稅額，不得扣抵銷項稅額：一、購進之貨物或勞務未依規定
    取得並保存第三十三條所列之憑證者。」「營業人以進項稅額扣抵銷項稅額，應
    具有載明其名稱、地址及統一編號之左列憑證：一、購買貨物或勞務時，所取得
    載有營稅額之統一發票。」「營利事業依法規定應給與他人憑證而未給與，應自
    他人取得憑證而未取得，或應保存憑證而未保存者，應就其未給與憑證、未取得
    憑證或未保存憑證，經查明認定之總額，處百分之五罰鍰。」為營業稅法第十九
    條第一項第一款、第三十三條第一款及稅捐稽徵法第四十四條所明定。
二、查原告於八十二年間支付房屋建造工程款，未依規定取得實際交易對象之統一發
    票，卻持無銷貨事實之東喜公司開立之發票（字軌號碼TN00000000、TN00000000
    ）二紙價款計七、九三三、○○○元，稅額三九六、六五○元，作為進項憑證申
    報扣抵銷項稅額之事實，有統一發票、臺灣台北地方法院檢察署檢察官八十五年
    度偵字第三六三五、一三四九○號起訴書、建造執照、專案調檔統一發票查核清
    單及原告之會計俞雪之談話筆錄等件影本在原處分卷可稽，事證明確。原告雖主
    張承攬契約並非要式行為，不以書面為限，其與東喜公司間確有交易行為，又被
    告之處分違反大法官會議釋字第五○三號解釋，一行為同時符合行為罰及漏稅罰
    之處罰要件時，除處罰之性質與種類不同外，不得重複處罰之意旨云云。惟查：
  (一)依原告之會計俞雪於八十七年三月三十一日在被告處製作之談話筆錄，其就原告
    所稱與東喜公司間之本件交易實際接洽者，供稱：「謝先生，無名片、姓名、年
    齡、籍貫、住址、特徵皆不知道」「（以往）無交易往來」，而系爭工程款高達
    七、九三三、○○○元，雙方竟未簽訂工程合約書，若謂其就此契約履行內容繁
    雜、至關工程品質之鉅額交易，與未曾往來者初次交易，僅以口頭約定，顯與常
    情有違。又據俞雪所稱，本件交易付款係以現金自八十二年一月五日至同年十一
    月十日陸續支付，惟系爭發票分別於同年十一月一日及十九日開立，其間之付款
    未摯發收據，亦與一般商場交易習慣有違。參以臺灣台北地方法院檢察署檢察官
    八十五年偵字第三六三五、一三四九○號起訴書亦認：「．．．東喜營造有限公
    司．．．等八家營造公司並無實際從事營造工程之業務，且無工人及機具設備」
    ，足證東喜公司並無實際從事承攬之業務。此外原告復未能提出其與東喜公司確
    有實際交易之具體事證，所稱與東喜公司間有交易行為乙節，顯無可採。
  (二)本件被告僅依稅捐稽徵法第四十四條對原告科罰，未併科以行為罰及漏稅罰，並
    無違反大法官會議釋字第五○三號解釋。
  (三)從而原處分核定補徵營業稅三九六、六五○元，並按查明認定總額科處百分之五
    罰鍰計三九六、六五○元，一再訴願決定遞予維持，核無違誤，原告徒執前詞，
    聲請撤銷，為無理由，應予駁回。
三、據上論結，本件原告之訴為無理由，依行政訴訟法第九十八條第三項前段，判決
    如主文。
中    華    民    國      九十      年      七      月      二十六      日
                    臺 北 高 等 行 政 法 院  第 一 庭
                                審 判 長 法  官    鄭 忠 仁
                                         法  官    林 育 如
                                         法  官    楊 莉 莉
右為正本係照原本作成。
如不服本判決，應於送達後二十日內，向本院提出上訴狀並表明上訴理由，如於本判
決宣示後送達前提起上訴者，應於判決送達後二十日內補提上訴理由書（須按他造人
數附繕本）。
中    華    民    國      九十      年      七      月      二十六      日
                                         書記官    黃 舜 民


司法院資訊處製作；財團法人民間司法改革基金會備份。
